# 房屋土地价值评估

提问人：wx_5cbd6a2767a5 时间：2021-07-09 08:05:08
请教陈版，公司 2020 年 7 月份通过拍卖的形式购得一幢楼和一块地，购买对价共计 1000 万均于当月预付。
相关产权转移手续于 2021 年 1 月办理完成，公司 1 月搬入。
公司拟对楼和地拆分进行核算，并聘请评估师对楼和地的公允价值进行评估。请问楼和地的评估基准日是应该以 2020 年 7 月还是 2021 年 1 月。

回答人：chenyiwei
此处的评估完全是为了房、地分拆分别按固定资产和无形资产进行账务处理的目的，因此基准日应为该项资产的初始确认日，即 2021 年 1 月。